Sebastián Machado Cano

Analista y Desarrollador de Software

Profesional con 1 año de experiencia en el desarrollo de software y gestión de proyectos. Me especializo en la optimización de procesos y la implementación de soluciones tecnológicas innovadoras. Apesar de ser una persona callada, mi enfoque proactivo y orientado a resultados me permite superar los objetivos y fomentar un entorno de trabajo colaborativo. Estoy comprometido con el desarrollo continuo y la excelencia en cada proyecto.



Experiencia laboral

2024-05

Auxiliar Técnico en Desarrollo de Software

- actualmente Sena - Unidad de Servicios Tecnologicos, Medellín

Fui encargado de la gestión de proyectos de software, incluyendo la elaboración de cotizaciones, actas de requerimientos, manuales y la supervisión del paso a paso en los desarrollos solicitados por clientes internos o externos. Como auxiliar, mi función principal era planificar el desarrollo de los sistemas para asegurar que cumplieran con los objetivos y requerimientos del cliente, además de supervisar al personal y participar activamente en los desarrollos.

2023-07 - 2024-01

Prácticas Profesionales como Desarrolladora de Software

Sena - Unidad de Servicios Tecnologicos, Medellín

Apoye en los procesos:

- Diseño y desarrollo de nuevas funcionalidades y capacitación a los usuarios en estas.
- Desarrollo y administración de aplicaciones de clientes, logrando su satisfacción y fidelización.
- Programación de soluciones de software ajustadas a las especificaciones y mejores prácticas.

2023-01

Desarrollador full stack

- 2023-03 BITAC KLUG, Medellín

Desarrollé la documentación de procesos, manual técnico y de usuario, modelado de bases de datos, estilización y desarrollo de la aplicación.



Educación

2022-01 informática, Analisis y Desarrollo de Sistemas de

- 2024-01 Informacion

Análisis y Desarrollo de Sistemas de Información, Medellín

2024-08 in

ingeniería, Ingeniería Informática

- actualmente Universidad de La Rioja, Bogota a distancia

Proyectos

- actualmente https://portfolio-umber-five-71.vercel.app

Portafolio Web



2

Perfil

Email

sm9349168@gmail.com

Teléfono

3023492663

LinkedIn

https://www.linkedin.com/in/sebastian-machado-89a476192/

5

Habilidades

Mente analítica

Liderazgo

Resolución de problemas

皿

Software

Node is

PHP

Rust

Stack MERN

Mysql

SQL Server

Wordpress